臺灣雲林地方法院刑事判決
111年度訴字第554號
公  訴  人  臺灣雲林地方檢察署檢察官
被      告  謝東隆




選任辯護人  陳立帆律師
上列被告因違反毒品危害防制條例案件，經檢察官提起公訴（11
1年度偵字第6283號、第6365號、第6773號、第6835號），本院
判決如下：
    主  文
丁○○犯如附表一所示之罪，各處如附表一所示之刑及沒收。應執
行有期徒刑拾柒年貳月。沒收部分併執行之。
    事  實
一、丁○○明知海洛因、甲基安非他命分別係毒品危害防制條例列
    管之第一級、第二級毒品，依法均不得持有及販賣，竟基於
    販賣第一級、第二級毒品以營利之各別犯意，以其持用如附
    表二編號1所示之iPhone手機1支（含搭配使用之門號000000
    0000號SIM卡1張）作為聯絡工具，以附表一編號1至6「交易
    方式」欄所示方式與乙○○、丙○○聯繫後，分別以附表一編號
    1至4「交易方式」欄所示方式，販賣第二級毒品甲基安非他
    命予附表一編號1至4「交易對象」欄所示之人，及以附表一
    編號5、6「交易方式」欄所示方式，販賣第一級毒品海洛因
    予附表一編號5、6「交易對象」欄所示之人（惟編號6該次
    為未遂）。嗣經警於民國111年7月20日下午4時10分、5時26
    分許，持本院核發之搜索票，先後前往新北市中和區廟美街
    與枋寮街口及臺北市○○區○○街00巷00弄00號2樓對丁○○執行
    搜索，共扣得如附表二所示之物，始循線查知上情。
二、案經雲林縣警察局移送暨臺灣雲林地方檢察署檢察官偵查起
    訴。
    理  由
壹、程序方面：
一、按被告以外之人於審判外之言詞或書面陳述，除法律有規定
    者外，不得作為證據，刑事訴訟法第159條第1項固定有明文
    。惟被告以外之人於審判外之陳述，雖不符同法第159條之1
    至第159條之4之規定，而經當事人於審判程序同意作為證據
    ，法院審酌該言詞陳述或書面陳述作成時之情況，認為適當
    者，亦得為證據；又當事人、代理人或辯護人於法院調查證
    據時，知有第159條第1項不得為證據之情形，而未於言詞辯
    論終結前聲明異議者，視為有前項之同意，同法第159條之5
    第1項、第2項亦有明定。經查，本案檢察官、被告丁○○及其
    辯護人對本判決所引用供述證據之證據能力均不爭執（見本
    院卷第235至236頁），亦未於言詞辯論終結前聲明異議（見
    本院卷第426至433頁），本院審酌該等供述證據作成時之情
    況，尚難認有何違法取證或其他瑕疵，且與待證事實具有關
    連性，認為以之作為證據應屬適當，自均有證據能力。
二、本判決所引用之其餘非供述證據，並無證據證明係公務員違
    背法定程序所取得，亦無顯有不可信之情況，且經本院於審
    理期日提示予被告辨識而為合法調查，自均得作為本判決之
    證據。
貳、實體方面：
一、認定事實所憑之證據及理由：
    訊據被告固坦承有以附表一編號1至6所示方式，各與毒品買
    受人乙○○、丙○○聯繫並交易第二級毒品甲基安非他命之事實
    ，惟就附表一編號2至6部分，否認有何販賣第一級毒品海洛
    因之犯行，辯稱：伊係於之前入監服刑時結識乙○○，之後乙○○曾以Facebook Messenger聯繫伊並詢問有無管道可取得第
    二級毒品甲基安非他命，伊始於110年11月29日駕車南下至
    乙○○之住處，以新臺幣（下同）1萬,4000元之價格，販賣第
    二級毒品甲基安非他命予乙○○。嗣因伊向乙○○表示若要伊專
    程駕車南下交易，需另補貼伊油資3,000元，乙○○為降低交
    易成本，乃教導伊可至三重空軍一號寄送待交付之毒品至斗
    南空軍一號，再將寄貨單拍照後傳送予乙○○，以供其確認及
    領貨，乙○○則會將購毒價金以無摺存款方式存入伊指定之金
    融帳戶（主要為伊申辦使用之中信帳戶）內。伊不清楚乙○○
    各次與他人合資向伊購買毒品之細節，惟伊主要係與乙○○聯
    繫，僅有幾次係與乙○○之友人即Line暱稱「居」之人聯絡毒
    品交易事宜。就附表一編號2至5所示之各次毒品交易，伊均
    係確認收款後，再於附表一編號2至5所示時間，至三重空軍
    一號寄送裝有第二級毒品甲基安非他命（價值均為3萬元）
    之包裹，而就附表一編號6之毒品交易，乙○○一開始亦係聯
    絡伊購買價值3萬元之第二級毒品甲基安非他命，惟其事後
    又表示要額外購買第一級毒品海洛因，因伊未曾施用或販賣
    第一級毒品海洛因，不瞭解行情，故僅於不耐乙○○不斷撥打
    電話催促後，虛偽對其訛以代買第一級毒品海洛因之價款，
    然伊並未實際取得及販售第一級毒品海洛因予乙○○云云。辯
    護人則為被告辯護稱：被告坦承有為附表一編號1所示之販
    賣第二級毒品犯行。就附表一編號2至5部分，被告係因證人
    乙○○之教導，於確認收受證人乙○○以無摺存款方式存入中信
    帳戶之各次購毒價款3萬元後，前往三重空軍一號寄送裝有
    第二級毒品甲基安非他命（約17.5公克）之包裹，並將寫有
    收件人「陳先生」及聯絡電話之寄貨單傳送予證人乙○○，以
    供其至斗南空軍一號領取包裹，至附表一編號6部分，證人
    乙○○該次亦係向被告購買第二級毒品甲基安非他命，且有依
    約存入3萬元至中信帳戶內。雖證人乙○○曾經要求被告代為
    尋購第一級毒品海洛因，惟被告從未接觸過第一級毒品海洛
    因，其固曾要求證人乙○○補足購買第一級毒品海洛因之差價
    ，然此係為避免證人乙○○一再騷擾下所為附和、推託之詞。
    本案因證人乙○○、丙○○、戊○○等人於偵查及審判中，就各次
    聯繫毒品交易經過、各級毒品當時市價等細節所為之相關證
    述皆有瑕疵，證人乙○○與被告間使用Facebook Messenger聯
    絡之紀錄、證人乙○○另案為警查扣之第一級毒品海洛因來路
    不明、中信帳戶之各次入帳金額，均不足為被告曾經販賣第
    一級毒品海洛因之有效補強證據，且證人乙○○另有其他第一
    級毒品來源「林明志」，三重空軍一號之監視器錄影畫面翻
    拍照片，亦僅能證明被告有至該處寄送包裹之事實，無從認
    定被告所寄送者確為第一級毒品海洛因。又被告並無販賣、
    施用第一級毒品海洛因之前科素行，且其本案為警查扣之物
    品並不包含第一級毒品海洛因，足已印證被告所辯從未涉及
    第一級毒品海洛因之持有或販賣等行為屬實等語。經查：
  ㈠「安非他命」（Amphetamine）係毒品危害防制條例第2條第2
    項第2款所列之第二級毒品（即同條項款附表二編號12），
    「甲基安非他命」（Methamphetamine）亦屬同條項款附表
    二編號89所載之第二級毒品，依衛生福利部食品藥物管理署
    之相關函釋，二者均多為硫酸鹽或鹽酸鹽，可溶於水、白色
    、略帶苦味之結晶，甲基安非他命係安非他命之衍生物，甲
    基安非他命作用之強度較安非他命強；又二者雖使用劑量及
    致死劑量有別，惟目前國內發現者絕大多數為甲基安非他命
    之鹽酸鹽，然施用毒品者，甚且販賣毒品者，未必能正確分
    辨所施用或販賣者係「甲基安非他命」或「安非他命」，甚
    或於買賣過程中，為避免遭查緝，或以代號稱之，而審判實
    務上查獲之晶體經送驗結果，大致上亦均係甲基安非他命（
    最高法院103年度台上字第1537號、第3410號判決意旨參照
    ）。審酌安非他命在國內取得不易，施用情形較少，且一般
    施用毒品者對於所施用之毒品究為「安非他命」、「甲基安
    非他命」，並無辨明之能力等情，堪認被告、證人即毒品買
    受人乙○○、丙○○於本案相關警詢及偵訊中提及「安非他命」
    之陳述，顯非精確之用語，而係對「安非他命」類毒品之通
    俗泛稱，容屬「甲基安非他命」之名稱簡化結果，是上開簡
    稱誤載並不影響本案犯罪事實之認定，合先敘明。
  ㈡就附表一編號1之毒品交易部分：
　　被告有於附表一編號1所示時、地，販賣第二級毒品予證人
    乙○○之事實，業據被告於偵查及審理時坦承不諱（見偵6283
    卷第251至253頁；聲羈卷第18至19頁；本院卷第41至42、22
    2至223、360至361、435至436頁），核與證人乙○○所證情節
    大致相符（見他字卷第9至10頁；偵6283卷第221頁），並有
    被告之Facebook大頭照擷圖、個人檔案資訊擷圖暨與證人乙○○間使用Facebook Messenger聯繫之紀錄擷圖共7張等證據
    資料在卷可佐（見警聲搜卷第39、53至58頁），足認被告所
    為任意性自白核與事實相符，應值採信，是被告本次如附表
    一編號1所示販賣第二級毒品之犯行，堪以認定。
  ㈢就附表一編號2至4之毒品交易部分：
　⒈證人丙○○曾於111年2月3日凌晨2時24分許、同年月4日下午5
    時49分許、同年月9日中午12時19分許，以無摺存款方式，
    各存入3萬元至被告申辦之中信帳戶內，經被告確認收款後
    ，分別於111年2月3日凌晨5時45分許、同年月4日晚上10時1
    7分許、同年月9日下午5時22分許，前往三重空軍一號寄送
    裝有毒品之包裹，再由證人丙○○各於之後之不詳時間前往斗
    南空軍一號領取包裹等情，業據被告供述在卷（見偵6283卷
    第30、169至170、252頁；本院卷第42至43、223至225頁）
    ，且經證人丙○○於偵訊及本院審理時證述明確（見偵6283卷
    第231至235頁；本院卷第387至416頁），並有中國信託商業
    銀行股份有限公司111年7月29日中信銀字第11122483924547
    3號函暨所附中信帳戶之客戶基本資料、臺幣定期存款交易
    明細、存款交易明細及自動化交易LOG資料-財金交易1份、L
    ine搜索好友之電話號碼及ID搜尋結果擷圖2張、三重空軍一
    號外觀照片1張、被告至三重空軍一號寄送包裹之監視器錄
    影畫面擷圖6張、被告駕駛之車牌號碼000-0000號自用小客
    車之車輛詳細資料報表1紙、上開自用小客車之車牌暨車輛
    全景圖片2張、車輛行駛軌跡及事件紀錄清單擷圖12張、Goo
    gle地圖擷圖2張、通聯調閱查詢單2份等證據資料在卷足憑
    （見警聲搜卷第53、59至63、65至69、71至73、77至78、83
    至93頁；他字卷第43、115至198頁；偵6283卷第68至70、72
    至74頁），是此部分事實，首堪認定。
　⒉就附表一編號2至4所示之毒品交易，公訴意旨雖認被告係於
    附表一編號2、3所示時間，以寄送裝有第一級毒品海洛因包
    裹之方式，各販賣價值3萬元之第一級毒品海洛因予證人丙○○及乙○○1次（即此2次係由證人丙○○、乙○○合資向被告購買
    第一級毒品），另於附表一編號4所示時間，以相同寄送方
    式，單獨販賣價值3萬元之第一級毒品海洛因予證人丙○○1次
    ，惟被告堅詞否認上情，並以前詞辯稱其於附表一編號2至4
    所示時間前往三重空軍一號所寄送者，均係裝有價值3萬元
    之第二級毒品甲基安非他命之包裹，未曾販賣第一級毒品海
    洛因予證人丙○○或乙○○等語。對此，按毒品交易之買賣雙方
    ，乃具有對向性關係，為避免毒品購買者圖邀減刑寬典而虛
    構毒品來源，須調查其他補強證據，以確保其陳述與事實相
    符，始能採為被告犯罪之證據。而所謂補強證據，雖非以證
    明犯罪構成要件之全部事實為必要，然仍以佐證購毒者之指
    證非屬虛構，而能予保障其陳述之憑信性者，方為充足（最
    高法院111年度台上字第1863號判決意旨參照）。查：
　⑴參諸證人乙○○歷來之證述，其於111年2月22日警詢時僅明確
    證稱其係透過Facebook Messenger與被告聯繫第一級毒品海
    洛因之交易事宜，當時雙方約定1錢價格是1萬4,000元，其
    係向被告購買5錢總價7萬元之第一級毒品海洛因（見他字卷
    第9頁）；另於111年5月18日警詢時證述其曾與證人戊○○合
    資向被告購買第一級毒品海洛因，當時有將2人合資之購毒
    價金5萬9,500元存入被告指定之中信帳戶等語（見他字卷第
    85頁）；嗣於111年7月19日偵訊時，則具結證稱其先前因病
    住在佛教慈濟醫療財團法人大林慈濟醫院（下稱大林慈濟醫
    院）並接受開刀治療，其於111年2月16日出院前一天之2月1
    5日晚間，曾至斗南空軍一號領取裝有第一級毒品海洛因之
    包裹，該次是其向被告購買5錢共7萬元之第一級毒品海洛因
    ，購毒價金係依被告指示存入包含中信帳戶在內之3個帳戶
    。其另曾於111年2月22日前約3、4天，與證人戊○○合資向被
    告購買5錢之第一級毒品海洛因，惟當時僅存入5萬9,500元
    至中信帳戶及被告指定之其他帳戶內，剩餘1萬元則遲未等
    到被告提供其他金融帳戶資訊，之後其即因另案為警查獲，
    並未完成交易等語（見偵6283卷第109至111頁）；復於111
    年7月27日偵訊時，除證述其曾與證人戊○○合資向被告購買
    第一級毒品海洛因，及其於111年2月15日至斗南空軍一號領
    取之包裹，裡面係裝載其與證人丙○○合資向被告購買之第一
    級毒品海洛因外，就附表一編號2至4之毒品交易，僅概稱當
    時是證人丙○○要向被告購買毒品，附表一編號2、3所示之交
    易，可能其中1次係證人丙○○向被告購買第二級毒品甲基安
    非他命，另1次係其與證人丙○○合資購買第一級毒品海洛因
    ，因為其罹患肝癌，施用第二級毒品甲基安非他命會導致無
    法睡覺，故其只有買第一級毒品海洛因，若是集資，其購買
    1錢第一級毒品海洛因之價格為1萬4,000元。又其於111年2
    月9日接受開刀治療，故該日其並未向被告購買毒品等語（
    見偵6283卷第219至221頁），是依證人乙○○上開偵查中之證
    述，其僅能確認曾於111年2月15日至斗南空軍一號領取裝有
    第一級毒品海洛因之包裹、其與證人戊○○於其111年2月22日
    為警查獲前，曾合資向被告購買5錢之第一級毒品海洛因，
    及其於111年2月9日當時，因住院接受開刀治療，故並未向
    被告購買毒品等經過，而未能具體說明其與證人丙○○於111
    年2月3日、2月4日間究竟有無合資，或曾以何方式與被告聯
    繫購買何種類、價格若干之毒品等細節。再細觀證人乙○○於
    本院審理時之證述，其對於自己於111年2月15日即出院前1
    日，曾依證人丙○○通知，以證人丙○○傳送之寄貨單前往斗南
    空軍一號領取其於住院前與證人丙○○合資向被告購買5錢、
    價值7萬元之第一級毒品海洛因，暨其曾於111年2月19日，
    將其與證人戊○○合資向被告購買第一級毒品之價金，委由證
    人戊○○不知情之友人將其中5萬9,500元存入被告指定之中信
    帳戶及其他不詳帳戶內，但之後並未收到被告寄送之第一級
    毒品海洛因等節，依然仍為與偵訊時大致相同之證述，惟就
    附表一編號2至4所示之毒品交易，則證稱111年2月3日、2月
    4日當時是過年，其因為賭博把錢輸光，所以沒有錢與證人
    丙○○合資購買毒品，其只有向證人丙○○表示若方便的話幫其
    出1萬4,000元以購買第一級毒品海洛因，而111年2月9日因
    其正接受開刀治療，故亦未聯繫被告購買毒品，其與證人丙○○集資成功向被告購買毒品，應該係111年2月15日該次購買
    第一級毒品海洛因之交易，因其直到住院之前才有錢跟證人
    丙○○合資，且其當時肺部開刀，故主要是施用第一級毒品海
    洛因，該次毒品交易細節是由證人丙○○與被告談妥，其僅負
    責至斗南空軍一號領取包裹等語（見本院卷第363至385、41
    3至414頁），由此可見證人乙○○僅能確認其並未參與附表一
    編號4所示之毒品交易，惟其究竟有無與證人丙○○合資為附
    表一編號2、3所示之毒品交易，乃至於2人合資購買之毒品
    種類、金額等細節，前後證述不一，已然有疑。
　⑵另觀之證人丙○○於偵訊時所證：我有向被告買過第一級毒品
    海洛因及第二級毒品甲基安非他命，交易至少10次以上，我
    與證人乙○○集資購買，通常會買半兩。111年2月9日當天證
    人乙○○開刀，是我自己向被告購買3萬元之第一級毒品海洛
    因，111年2月3日、2月4日證人乙○○說他身體不舒服，需要
    買幾千元毒品，要我向被告聯絡，拿到毒品後再拿到醫院給
    他等語（見偵6283卷第231至233頁），可見證人丙○○就111
    年2月3日、2月4日有無與證人乙○○合資向被告購買何種類之
    毒品若干等節，證述並非明確。再參酌證人丙○○於本院審理
    時具結證述之內容，其就歷來與被告從事毒品交易之過程，
    或稱於111年2月當時主要是證人乙○○聯絡被告毒品交易之事
    （見本院卷第391頁），或稱前面係由證人乙○○與被告聯繫
    ，後來其透過證人乙○○之介紹認識被告後，其也有用Line電
    話與被告聯絡過（見本院卷第390、398頁），另曾稱111年2
    月3日、2月4日之毒品交易係由證人乙○○與被告聯絡，其並
    不清楚交易細節（見本院卷第406頁），然旋又改稱其於111
    年2月3日、2月4日曾與被告交易1次等語（見本院卷第413頁
    ），堪認其前後證述齟齬，且與證人乙○○前揭證稱於111年2
    月3日、2月4日之過年期間，因為賭博導致輸錢而無法與證
    人丙○○合資購買毒品，僅曾向證人丙○○表示若證人丙○○有向
    被告購買毒品，要從中分1錢第一級毒品海洛因等情顯有出
    入。另就111年2月當時之第一、二級毒品交易行情，證人丙○○先係證稱第二級毒品甲基安非他命市價1錢約4,000至5,00
    0元，半兩約2萬多元，1兩約4萬元，第一級毒品海洛因半兩
    即5錢約要價3萬元（見本院卷第391至392、399頁），惟於
    後續接受交互詰問過程中，曾改稱第一級毒品海洛因半兩價
    格約5萬多元，1兩要價10萬元（見本院卷第398至399頁），
    嗣又改口表示111年2月過年期間第一級毒品海洛因半兩要價
    7萬元，1錢價值1萬4,000元，第二級毒品甲基安非他命半兩
    價值約2萬多元，1兩則要價5萬多元等語（見本院卷第412至
    413頁），亦可認其對於111年2月當時第一、二級毒品交易
    價格所為之相關證述並未肯定，尚難遽信。而針對111年2月
    9日之毒品交易（即附表一編號4部分），證人丙○○雖明確證
    稱因證人乙○○住院開刀，故該次係由其單獨聯絡被告購買毒
    品，惟其先是證稱該次係向被告購買第一級毒品海洛因（見
    本院卷第394至395頁），嗣曾改稱111年2月9日係其向被告
    購買半兩之第一級毒品海洛因及第二級毒品甲基安非他命（
    見本院卷第402頁），然隨即又改口證稱其該次係向被告單
    獨購買3萬元之第一級毒品海洛因等語（見本院卷第411頁）
    ，顯見其對於附表一編號4所示該次向被告購買毒品之種類
    不甚確定，所為相關證言之可信度存疑。針對111年2月3日
    、2月4日之毒品交易（即附表一編號2、3部分），證人丙○○
    固肯認曾於上開日期至超商以無摺存款方式，各存入3萬元
    至被告之中信帳戶內，並於被告寄送裝有毒品之包裹後，親
    自前往斗南空軍一號以寄貨單取貨等經過（見本院卷第392
    、397、415頁），惟其對於上開2日之毒品交易細節，或證
    稱111年2月3日該次係其與證人乙○○合資購買價值3萬元之第
    一級毒品海洛因，當時證人乙○○出資購買1錢，其購買4錢（
    見本院卷第392頁），111年2月4日則是向被告購買第一級毒
    品海洛因或第二級毒品甲基安非他命半兩共3萬元等語（見
    本院卷第393至394頁），或證稱其不記得111年2月3日係向
    被告購買何種類之毒品，111年2月4日則是第一級毒品海洛
    因及第二級毒品甲基安非他命均有購買約半兩，當時其分2
    次匯款，金額各3萬元，故111年2月3日及2月4日係同一次之
    毒品交易，僅是毒品價金分2日存入中信帳戶，其不可能連
    續2日都向被告購買毒品等語（見本院卷第399至401、406、
    413頁），惟其嗣又一度證稱111年2月3日、2月4日之交易係
    證人乙○○自行聯絡被告，其並不知情（見本院卷第407頁）
    ，旋於作證過程中再改稱111年2月3日、2月4日期間，其有
    一次係向被告購買半兩之第一級毒品海洛因及第二級毒品甲
    基安非他命，金額共3萬元，當時證人乙○○好像有請其幫忙
    購買1錢之第一級毒品海洛因等語（見本院卷第411頁），嗣
    復改稱111年2月3日、2月4日當時其應該是存入6萬元至中信
    帳戶，其中1萬4,000元係證人乙○○要購買1錢之第一級毒品
    海洛因，剩餘4萬6,000元是其向被告購買第一級毒品海洛因
    及第二級毒品甲基安非他命之價金等語（見本院卷第414至4
    15頁），由此再再顯示證人丙○○對於附表一編號2、3所示之
    2次毒品交易經過，就是否與證人乙○○合資購毒、所交易之
    毒品種類及數量、交易次數、由何人聯絡被告商討交易事宜
    等節，所為之證述莫衷一是，不僅無法與證人乙○○前揭證述
    相互勾稽，且其供稱111年2月3日、2月4日僅與被告購買毒
    品1次，只是價金分成2日存入中信帳戶等語，亦與三重空軍
    一號之監視器錄影畫面顯示被告曾於上開2日分別至該處寄
    送2次包裹乙情明顯有異，遑論依其證稱之第一、二級毒品
    市價，究竟如何以3萬元或6萬元之價格購得第一級毒品海洛
    因及第二級毒品甲基安非他命各半兩之數量，同未見其清楚
    說明（見本院卷第411至412頁），自此益徵證人丙○○歷來證
    言之憑信性堪虞，難以逕信。
　⑶綜觀上揭證人乙○○及丙○○之證詞，就附表一編號2、3所示之
    毒品交易，除僅能從中推認證人丙○○曾向被告購買毒品，並
    分2日各存入1筆3萬元至中信帳戶及分2日至斗南空軍一號領
    取被告所寄送裝有毒品之包裹等情外，其餘有關2人曾於何
    日，抑或2日均合資購買何種類之毒品、價格若干等節，實
    難相互印證；至附表一編號4所示之毒品交易，雖為證人丙○○自己向被告聯繫購買毒品，且由其自行存入3萬元至中信帳
    戶並前往斗南空軍一號領取被告寄送之毒品包裹，惟其該次
    究竟係購買何種類之毒品要價3萬元乙節，徒憑證人丙○○之
    證述，亦難以辨明。另卷內固有被告駕車前往三重空軍一號
    寄送包裹之監視器錄影畫面擷圖（見警聲搜卷第68至69、71
    至73頁；偵6283卷第68至70、72至74頁），及被告之中信帳
    戶存款交易明細資料（見他字卷第121至162頁），然此至多
    僅足證明被告於111年2月3日、2月4日及2月9日確認中信帳
    戶各經人存入3萬元後，曾前往三重空軍一號寄送裝有毒品
    之包裹，尚無從判斷其於上開日期係與何人從事何種類之毒
    品交易。又卷附由證人乙○○提出之空軍一號寄貨單1紙，其
    上所載之寄貨日期乃111年2月14日（見他字卷第29頁），顯
    與附表一編號2至4之毒品交易無涉；至證人乙○○於111年2月
    22日為警查獲時扣得之第一級毒品海洛因1包（見警聲搜卷
    第79至80、111頁），亦據證人乙○○證稱係其於111年2月15
    日領取被告寄送之毒品包裹後所剩下等語明確（見偵6283卷
    第109至111頁），同難認與附表一編號2至4之毒品交易有關
    。是以，卷內除上開證人乙○○、丙○○等購毒者就部分幾次毒
    品交易所為難以勾稽之證述外，尚乏其他補強證據可擔保該
    等證述之真實性，則於被告否認販賣第一級毒品之情形下，
    本於罪疑唯輕原則，本院尚無從認定被告本案有如公訴意旨
    所指於附表一編號2至4所示時間販賣第一級毒品予證人乙○○
    及丙○○或證人丙○○個人之犯行。
　⒊公訴意旨主張被告就附表一編號2至4所示之毒品交易，均涉
    犯販賣第一級毒品罪嫌，雖屬不能證明被告犯罪，惟承前所
    述，被告於附表一編號2至4所示3日確認中信帳戶各經人存
    入3萬元後，曾分別至三重空軍一號寄送裝有第二級毒品甲
    基安非他命之包裹3次等事實，則經被告坦認不諱，佐以被
    告供稱該3次所寄送之第二級毒品甲基安非他命，數量均為
    半兩多一點，約17.5公克，依當時交易行情價值約3萬元乙
    節（見本院卷第42至43、223至225頁），核與證人乙○○於偵
    訊時證稱被告販賣半兩第二級毒品甲基安非他命之價格為2
    萬8,000元（見偵6283卷第221頁；本院卷第373頁），及證
    人丙○○於本院審理時所證111年2月過年期間之第二級毒品甲
    基安非他命半兩市價約2萬多元大致相符（見本院卷第412至
    413頁），是被告就附表一編號2至4所示毒品交易，於各次
    以中信帳戶收款3萬元，曾分別寄送裝有價值3萬元之第二級
    毒品甲基安非他命之包裹至斗南空軍一號乙情，應堪認定。
    又證人丙○○證稱111年2月9日係由其單獨向被告聯繫購買價
    值3萬元之毒品，嗣曾以無摺存款方式存入3萬元至中信帳戶
    並領取被告所寄送之毒品包裹，已如前述，則就附表一編號
    4所示之毒品交易，自得認定係被告販賣價值3萬元之第二級
    毒品甲基安非他命予證人丙○○個人。至附表一編號2、3所示
    之毒品交易，繹之證人乙○○及丙○○歷來之證述，尚無從確認
    證人乙○○有於111年2月3日、2月4日與被告聯繫購買毒品之
    情，加以證人乙○○、丙○○均證稱因證人乙○○身體不適住院接
    受治療，故其當時主要係施用第一級毒品海洛因乙情（見本
    院卷第366至367、375、379至380、409頁），由此更難認定
    證人乙○○曾於上開期日與證人丙○○合資3萬元向被告購買第
    二級毒品甲基安非他命，反而依渠等之證述，可得推知證人
    丙○○於上開期日曾聯繫被告購買毒品、以無摺存款方式存入
    2筆3萬元至中信帳戶及前往斗南空軍一號領取被告寄送之毒
    品包裹等經過，是綜此當足認定附表一編號2、3所示之毒品
    交易，係由證人丙○○與被告以Line聯繫購買第二級毒品甲基
    安非他命後，由其分別於111年2月3日、2月4日各存入3萬元
    之購毒價金至中信帳戶內，嗣經被告確認收款後，於上開2
    日各前往三重空軍一號寄送裝有第二級毒品甲基安非他命之
    包裹至斗南空軍一號予證人丙○○領取等事實。從而，被告有
    如附表一編號2至4所示3次販賣第二級毒品之犯行，堪可認
    定。
  ㈣就附表一編號5之毒品交易部分：
　⒈證人丙○○曾於111年2月13日下午4時56分許，將其與證人乙○○
    合資購買毒品之價金3萬元，以無摺存款方式存入中信帳戶
    內，另曾存入3萬元至被告指定之其他不詳帳戶內，經被告
    確認收款後，於111年2月14日晚上7時50分許，前往三重空
    軍一號寄送裝有毒品之包裹，再由證人乙○○於翌（15）日不
    詳時間前往斗南空軍一號領取包裹等情，業據被告供述明確
    （見偵6283卷第168至170、252頁；本院卷第43至44、225、
    437頁），且有證人丙○○、乙○○之證述在卷可稽（見偵6283
    卷第219、233頁；本院卷第363至416頁），並有前揭中國信
    託商業銀行股份有限公司函覆之中信帳戶存款交易明細及自
    動化交易LOG資料-財金交易1份、Line搜索好友之電話號碼
    及ID搜尋結果擷圖2張、三重空軍一號外觀照片1張、被告至
    三重空軍一號寄送包裹之監視器錄影畫面擷圖2張、被告駕
    駛之車牌號碼000-0000號自用小客車之車輛詳細資料報表1
    紙、車輛行駛軌跡及事件紀錄清單擷圖9張、Google地圖擷
    圖2張、通聯調閱查詢單2份等證據資料存卷可佐（見警聲搜
    卷第53、59至63、65至67、74至75、77至78、83至93頁；他
    字卷第43、115至198頁；偵6283卷第67、71頁），是上開事
    實，同堪認定。
　⒉就附表一編號5所示之毒品交易，證人乙○○於警詢及偵訊時，
    均明確證稱其曾於111年2月10幾日，與證人丙○○集資向被告
    購買5錢、價值7萬元之第一級毒品海洛因，該筆7萬元係分
    成3筆存入3個帳戶，其中1個帳戶是中信帳戶，該次係由其
    於111年2月15日晚間，以證人丙○○透過Line傳送之寄貨單至
    斗南空軍一號領取被告自三重空軍一號寄送之毒品包裹，其
    於111年2月22日為警扣得之第一級毒品海洛因1包就是該次
    毒品交易所剩等語（見他字卷第9頁；偵6283卷第109至110
    、219頁）；嗣於本院審理時，亦具結證稱：我因為罹患肝
    癌，之前有於111年2月7日至2月16日期間至大林慈濟醫院住
    院並接受開刀治療，我的右肝已經切除，施用第二級毒品甲
    基安非他命會讓我睡不著，所以那時我主要都是施用第一級
    毒品海洛因。111年2月15日也就是我出院前一天，我有去斗
    南空軍一號領包裹，是證人丙○○打電話叫我去領的，他有傳
    寄貨單給我，那次我領的包裹內是裝第一級毒品海洛因，裡
    面沒有第二級毒品甲基安非他命，我也只有領過這1次包裹
    ，我施用毒品快30年了，施用第一級毒品海洛因之正常狀況
    我分得出來。該次毒品交易係我於住院之前先拿1萬4,000元
    給證人丙○○，之後於111年2月12日或2月13日證人丙○○到醫
    院時，我又有拿不知道多少錢給他，當時第一級毒品海洛因
    1錢價值1萬4,000元，5錢就是7萬元，我是與證人丙○○一同
    集資購買5錢價值7萬元之第一級毒品海洛因，我們一開始就
    講要買第一級毒品海洛因，不是第二級毒品甲基安非他命，
    毒品交易細節是證人丙○○去談，錢也是由證人丙○○負責支付
    等語綦詳（見本院卷第363至385頁），核其對於111年2月15
    日至斗南空軍一號領取包裹對應之該次毒品交易，係與證人
    丙○○合資向被告購買價值7萬元之第一級毒品海洛因、支付
    價款及取貨經過等所為之證述前後尚屬一致，且與證人丙○○
    於偵訊所證：「（問：111年2月15日乙○○住院中去拿毒品該
    次是海洛因或安非他命？）海洛因。因為乙○○說他身體不舒
    服，痛得受不了，我都是去超商用ATM將錢匯給丁○○」等語
    （見偵6283卷第233頁），及於本院審理時證稱證人乙○○前
    往斗南空軍一號領取包裹之該次毒品交易，係其與證人乙○○
    合資向被告購買毒品，當時證人乙○○主要是施用第一級毒品
    海洛因，該次其有存入3萬元至中信帳戶，也是其叫證人乙○○去領包裹等語（見本院卷第403、409、415至416頁）大致
    相符，另有卷附證人乙○○所提出與證人丙○○間於111年2月14
    日晚上10時19分許，經由Line傳送之111年2月14日寄貨單1
    紙（見偵6283卷第83頁）、證人乙○○於111年2月22日為警查
    扣且據其證稱係111年2月15日所領取包裹內剩餘之毒品，檢
    驗結果確含第一級毒品海洛因成分之鑑驗書1份（見警聲搜
    卷第111頁），及前揭㈣、⒈認定之客觀交易情節足以憑佐，
    復酌以被告供稱本案歷次毒品交易，其都是確認收足款項後
    才會前往三重空軍一號寄送裝有毒品之包裹等情（見本院卷
    第223至228頁），已足認定證人乙○○、丙○○確曾於111年2月
    13日下午4時56分許前某時，由證人丙○○先與被告聯繫購買5
    錢之第一級毒品海洛因，再由證人丙○○於111年2月13日下午
    4時56分許以無摺存款方式存入3萬元至中信帳戶，另將剩餘
    4萬元款項存入被告指定之其他不詳帳戶，而被告於確認收
    款後，曾於同日晚上7時50分許前往三重空軍一號寄送裝有
    第一級毒品海洛因之包裹，復由證人乙○○依證人丙○○於同日
    晚上10時19分許以Line傳送之寄貨單，於111年2月15日不詳
    時間至斗南空軍一號領取包裹之事實，是被告有為附表一編
    號5所示販賣第一級毒品予證人乙○○及丙○○之犯行，至為灼
    然。
　⒊至證人丙○○雖於本院審理時一度證稱就附表一編號5所示之毒
    品交易，其係向被告同時購買第一級毒品海洛因及第二級毒
    品甲基安非他命等語（見本院卷第395、410頁），惟其此部
    分證述內容不僅迥異於其偵訊時之證詞，亦與證人乙○○證述
    之交易情節相佐，更難以具體說明其與證人乙○○係如何以7
    萬元之價格同時向被告購得數量、價值各若干之第一、二級
    毒品，況其於本院審理時所為之證述容有前揭㈢、⒉、⑵所示
    可信性存疑之情形，要難憑採。反觀證人乙○○就附表一編號
    5所示毒品交易經過之證述，前後並無明顯出入，且其供稱
    第一級毒品海洛因1錢之市價1萬4,000元，亦與其所稱該次
    合資向被告購買5錢共7萬元價值之第一級毒品海洛因乙情相
    符，另其本身除施用第一級毒品外，尚曾因涉嫌販賣第一級
    毒品而經檢察官另案提起公訴及追加起訴，有臺灣雲林地方
    檢察署檢察官111年度偵字第1620、2028號起訴書、110年度
    偵字第8119號、111年度偵字第647、1393號追加起訴書在卷
    可考（見偵6283卷第203至209頁），又其於111年2月15日係
    實際前往斗南空軍一號領取包裹之人，加以其自陳當時罹患
    肝癌不適宜施用第二級毒品甲基安非他命之健康狀況，堪認
    其當無誤認所領取包裹中毒品種類之可能。至證人乙○○雖可
    能因向檢警供稱其毒品來源為被告而於另案獲得毒品危害防
    制條例之減刑優惠，惟無論其係供稱向被告購買第一級毒品
    海洛因，或向被告同時購買第一級毒品海洛因及第二級毒品
    甲基安非他命，只要其供述之情資為檢警調查後所採信，均
    不會影響其得否適用減刑之規定，是其就該次毒品交易誣指
    被告僅販賣第一級毒品之可能性甚低，則其所為之證述於有
    前述其他補強證據足資擔保真實性之情形下，自較值採信。
　⒋末以，被告於本院準備程序中雖辯稱就附表一編號5之毒品交
    易，其係以3萬元之價格販賣半兩第二級毒品甲基安非他命
    予證人乙○○及丙○○等語（見本院卷第225頁），惟其於本院
    審理時已供承附表一編號5之毒品買賣價金，其中有3萬元係
    存入中信帳戶，另有3萬元係存到其他不詳帳戶乙情（見本
    院卷第437頁），是被告就該次毒品交易至少曾收取6萬元之
    購毒價款，此顯與其上開辯稱僅曾收受3萬元之第二級毒品
    甲基安非他命買賣價金乙節有所出入，而證人乙○○及丙○○於
    該次毒品交易，係以7萬元向被告購買第一級毒品海洛因之
    事實，既經本院認定如前，此亦與被告於審理時所稱已收取
    6萬元價金之情節較為接近，且合乎以證人乙○○證述之第一
    級毒品海洛因1錢市價1萬4,000元推算5錢總價之結果。又被
    告就附表一編號5之毒品交易，從未辯稱有未收足買賣價金
    之情況，且其於111年2月14日晚上7時50分許確曾前往三重
    空軍一號寄送裝有毒品之包裹，而證人乙○○復於111年2月15
    日在斗南空軍一號領得裝有第一級毒品海洛因之包裹，綜此
    足認被告係於確認收取足額7萬元之第一級毒品海洛因價金
    後，以寄送5錢第一級毒品海洛因包裹之方式完成交易，由
    此亦可推論該7萬元價款，因受限於中信帳戶有存款上限3萬
    元之限制，其中4萬元係由證人丙○○存入被告指定之其他不
    詳帳戶之事實，併此敘明。
  ㈤就附表一編號6之毒品交易部分：
　⒈稽之證人乙○○於偵查及本院審理時之證述，均一致證稱其有
    於111年2月18日晚間，在雲林縣○○鄉○○村○○00號之住處內收
    取證人戊○○交付之1萬4,000元，當時其等係要合資向被告購
    買第一級毒品海洛因，證人戊○○交付之款項可購買1錢數量
    ，其將該1萬4,000元連同自己出資之4萬5,500元，合計5萬9
    ,500元，委由證人戊○○之友人於111年2月19日凌晨2時12分
    許存入3萬元至中信帳戶內，另2萬9,5000元則存入被告指定
    之其他不詳帳戶，剩餘未付之款項，則預計待被告告知其他
    收款帳戶後再行支付，惟之後被告並未告知其他收款帳戶之
    資訊，亦未寄送裝有第一級毒品海洛因之包裹，其亦於111
    年2月22日因另案為警查獲，故該次交易並未成功等語（見
    他字卷第83至85頁；偵6283卷第110、219頁；本院卷第363
    至385、424至425頁），經核與證人戊○○於警詢、偵訊及本
    院審理時證稱：我有出資1萬4,000元跟證人乙○○一起向其臺
    北的朋友即被告購買第一級毒品海洛因1次，被告係證人乙○○在監所執行時所結識，我並不認識該人，我是在證人乙○○
    住處打麻將時知道其之前曾向被告買過第一級毒品海洛因，
    他們的交易模式是由證人乙○○先匯款給被告，之後再由被告
    將毒品寄送下來，當時我是要購買1錢之第一級毒品海洛因
    ，證人乙○○好像是要購買半兩，我不確定我那1錢是否包含
    在他要買的半兩內。我與證人乙○○合資之款項是由我另外一
    個哥哥去匯的，匯款後隔幾天證人乙○○說還沒有拿到毒品，
    我有聽到他打了數通電話聯繫被告關於該次毒品交易的事情
    ，一開始是找不到被告，後來找到人時，被告一直推託他出
    事，感覺錢是遭被告凹走了，之後證人乙○○也被警察抓了等
    語（見他字卷第89頁；偵6283卷第117至119、147至149頁；
    本院卷第418至425頁）大致相符，佐以卷附中信帳戶之存款
    交易明細，其中顯示於111年2月19日凌晨2時12分許，曾有1
    筆無摺存款3萬元存入中信帳戶內乙情（見他字卷第140頁）
    ，及被告先後於本院準備程序中及審理時坦認證人乙○○於11
    1年2月19日係將5萬9,500元存入中信帳戶及其指定之其他不
    詳帳戶，其於該次毒品交易並沒有交付任何毒品予證人乙○○
    等情節（見本院卷第44、227至228、437至438頁），自此已
    堪認定證人乙○○曾與證人戊○○合資向被告購買第一級毒品海
    洛因，並於111年2月19日凌晨2時12分許，將其中5萬9,500
    元之購毒價款委由證人戊○○不知情之友人存入中信帳戶及被
    告指定之其他不詳帳戶內，惟於證人乙○○111年2月22日因另
    案為警查獲前，均未收到被告所寄送裝有第一級毒品海洛因
    之包裹等事實。
　⒉至於證人乙○○及戊○○該次合資向被告購買之第一級毒品數量
    暨價格若干乙節，證人乙○○於警詢及偵訊時均證稱該次毒品
    交易，其與證人戊○○係以總價7萬元向被告購買5錢之第一級
    毒品海洛因，並稱當時尚有1萬餘元待存入被告另外告知之
    其他收款帳戶等語（見他字卷第9頁；偵6283卷第110頁），
    雖證人乙○○嗣於本院審理時改稱就該次毒品交易，其與證人
    戊○○各係出資購買半兩及1錢之第一級毒品海洛因，故總數
    量為6錢，價值8萬4,000元，扣除其先前支付之5萬9,500元
    ，尚餘2萬4,500元之價款待支付等情（見本院卷第378、424
    頁），惟考量證人乙○○於偵查中證述之時間較接近實際交易
    發生之時間，且其於偵查中就該次毒品交易所證稱之購買數
    量及價格，均合於其所陳當時第一級毒品海洛因之市價，則
    在卷內尚乏其他事證足資推認證人乙○○與戊○○該次實際合資
    購買第一級毒品海洛因總價若干之情形下，基於有疑利歸被
    告原則，本院僅能依證人乙○○於偵查中之證述，認定其與證
    人戊○○係合資向被告購買5錢、價值7萬元之第一級毒品海洛
    因，而因被告嗣未依約交付毒品，是該次交易並未完成，從
    而，被告確有如附表一編號6所示販賣第一級毒品未遂之犯
    行，堪以認定。
　㈥就被告其餘未曾販賣第一級毒品之辯解，本院認定均不可採
    之理由如下：
　⒈就附表一編號5、6所示之毒品交易，本院認定被告確有公訴
    意旨所指之販賣第一級毒品既遂及未遂犯行，並已說明採擷
    證據之理由如前。被告固另提出證人乙○○以Line暱稱「駿琳
    」名義傳送予被告友人「阿勝」之對話訊息擷圖（見偵6283
    卷第259至265頁），辯稱依證人乙○○傳送予其等共同友人「
    阿勝」之對話訊息內容，可知證人乙○○前曾因其等間之毒品
    買賣糾紛，而傳送要報警偵辦其之訊息予「阿勝」代為轉達
    ，其中內容提及「上次真的就給他機會了他真的當做這樣就
    可以了嗎」、「麻煩你告訴東隆叫他11萬5千5元中午一定要
    給我匯回來不然就是誰說多沒用他不信可以看看我有這個能
    力處理」等語，就是指先前證人乙○○曾2次匯款請其代尋第
    一級毒品海洛因之事，惟其收款後並未交付毒品，致證人乙○○於心生不滿下傳送之威脅話語云云。然查，證人乙○○於本
    院審理時雖證實其曾使用Line暱稱「駿琳」之名義傳送被告
    所提內容之對話訊息予名為「阿勝」之友人轉知被告（見本
    院卷第383至385頁），惟其對於該對話中要求被告匯回之「
    11萬5千5元」則表示係指附表一編號6該次毒品交易已支付
    被告之5萬9,500元，此部分固與被告供稱證人乙○○要求匯回
    之「11萬5千5元」係包含證人乙○○於附表一編號6所示毒品
    交易中已付之5萬9,500元乙情相合（見本院卷第386頁），
    但被告於本院準備程序中就其主張證人乙○○原欲以附表一編
    號6之交易向其購買第二級毒品甲基安非他命，嗣又另外加
    購第一級毒品海洛因乙節，並無法清楚交待證人乙○○該次欲
    購買之第一、二級毒品數量、金額及其因此收取之價款總額
    為若干（見本院卷第227頁），則單憑該對話訊息擷圖所示
    之片段對話，實難考證被告所言之交易狀況屬實，遑論從中
    推知證人乙○○當次與證人戊○○共同合資購買之毒品實際上尚
    包含被告所稱之第二級毒品甲基安非他命。又被告雖稱「11
    萬5千5元」係包含證人乙○○因附表一編號6該次毒品交易所
    支付之款項及證人乙○○於該次毒品交易前之其他次委請被告
    代尋第一級毒品海洛因之款項，惟被告既未具體指明其所稱
    之其他次毒品交易時、地、交易金額、毒品種類暨數量等細
    節以供查核，也未提出其所言交由證人乙○○支付代尋第一級
    毒品海洛因款項之其他收款帳戶相關資料以為佐證（見本院
    卷第228、386、437至438頁），是被告空言辯稱證人乙○○曾
    於2次購買第二級毒品甲基安非他命之交易中，額外委請被
    告購買第一級毒品海洛因2次，並因此多支付「11萬5千5元
    」購買第一級毒品海洛因之款項等情，自難率予採信，反而
    依被告上開辯解，適足反證證人乙○○歷來證稱有向被告購買
    第一級毒品海洛因之情，尚非子虛，且縱認被告所稱2次加
    購第一級毒品海洛因之交易，係指附表一編號5、6之2次毒
    品交易，惟其果若於附表一編號5之交易中，實際上僅交付
    第二級毒品甲基安非他命而非第一級毒品海洛因予證人乙○○
    ，實難想像證人乙○○於該次交易後，在未取得任何第一級毒
    品海洛因之情形下，會願意再與證人戊○○合資7萬元之巨額
    款項向被告購買毒品之可能性，由此益徵被告此部分辯解，
    無從採為有利於其之認定甚明。
　⒉辯護人雖為被告辯護稱證人乙○○另有其他取得第一級毒品海
    洛因之管道，非必然係向被告購買第一級毒品海洛因云云。
    惟證人乙○○於另案涉嫌販賣毒品案件之準備程序中，已明確
    表示其遭起訴販賣第一級毒品予藥腳吳振源之案件（即本院
    111年度訴字第186號違反毒品危害防制條例案件），毒品來
    源為本案被告；而其遭追加起訴販賣第一級毒品海洛因予藥
    腳徐坤南、王子健、鄭文沛之案件（即本院111年度訴字第4
    19號違反毒品危害防制條例案件），毒品來源則為林明志，
    此有上開2案之準備程序筆錄在卷可憑（見本院卷第253、26
    2頁），再參諸另案起訴書及追加起訴書犯罪事實欄之記載
    ，可見證人乙○○所指向上手「林明志」購買第一級毒品海洛
    因轉賣予藥腳之時間係在110年3月、5月間（見偵6283卷第2
    08頁），明顯與其指證向被告購買第一級毒品海洛因轉賣予
    藥腳之111年2月間（見偵6283卷第203頁）有別，且依另案
    追加起訴書之記載，可知證人乙○○係於110年10月26日為警
    查獲其涉嫌另案追加起訴書所示之販賣毒品犯行（見偵6283
    卷第205頁），而本案被告被訴販賣第二級毒品甲基安非他
    命予證人乙○○最早之時間係110年11月29日（即附表一編號1
    ），是客觀上無法排除證人乙○○前為警查獲後，曾改向被告
    拿取毒品轉賣之可能性，又證人乙○○本案自始即證稱其毒品
    來源為被告，未曾改變，復於其自身所涉販賣毒品罪嫌之案
    件中可清楚區辨其第一級毒品來源係不同人，由此益見其指
    證本案向被告購買第一級毒品海洛因之憑信性甚高，則辯護
    人此部分主張，洵難憑採。
　⒊至被告前雖無販賣或施用第一級毒品海洛因之前科，且本案
    未為警扣得第一級毒品海洛因，然此並不必然表示被告絕無
    取得第一級毒品海洛因之管道，況被告於本院準備程序中曾
    一度供稱：「我有收到乙○○所匯款買海洛因的金額，藥頭有
    跟我說有收到匯入的款項，但我沒有去交付海洛因」等語（
    見本院卷第228頁），則被告是否確無取得第一級毒品海洛
    因之來源，自屬可疑，是同難以此採信辯護人此部分之主張
    ，附此敘明。
  ㈦按毒品危害防制條例所規定之販賣毒品罪，雖未明示「營利
    之意圖」為其犯罪構成要件，然「販賣」一語，在文義解釋
    上當然已寓含有買賤賣貴，而從中取利之意思存在，且從商
    業交易原理與一般社會觀念而言，販賣行為在通常情形下，
    仍係以牟取利益為其活動之主要誘因與目的。而海洛因及甲
    基安非他命物稀價昂，取得不易，且均為政府嚴予查緝之違
    禁物，販賣者刑責綦重，苟無利可圖，衡情應無甘冒被查緝
    之危險而無端轉交。況毒品並無公定之價格，不論任何包裝
    ，均可任意分裝增減分量，而每次買賣之價量，亦可能隨時
    依雙方間之關係深淺、資力、需求量及對行情之認知、來源
    是否充裕、查緝是否嚴緊，購買者被查獲時供述購買對象之
    可能性風險評估等而異其標準，非可一概而論。販賣之利得
    除經坦承犯行或價量俱臻明確外，委難察得實情；惟販賣者
    從價差或量差中牟利方式雖異，但其意圖營利之非法販賣行
    為則同一。是除非別有事證，足認係按同一價量委買、轉售
    或無償贈與，確未牟利外，尚難執此遽認非法販賣之證據有
    所未足，致使知過坦承者難辭重典，飾詞否認者反得僥倖，
    而失情理之平（最高法院108年度台上字第2153號判決意旨
    參照）。查被告為智識正常之成年人，且前有施用、販賣第
    二級毒品而經法院判決處刑及執行之紀錄，有臺灣高等法院
    被告前案紀錄表在卷可參（見本院卷第345至354頁），是其
    對於上情應有相當認知。又被告與本案購毒者即證人乙○○僅
    為在監所結識之普通朋友關係，且其係經由證人乙○○之介紹
    而主要以Line與證人丙○○聯繫，與證人丙○○並非熟識，實際
    上亦不認識證人戊○○等情，分據證人乙○○、丙○○、戊○○證述
    及被告供述明確（見偵6283卷第119頁；本院卷第41、222、
    364至365、371、388、419、438頁），則被告倘無從中賺取
    買賣價差或量差牟利之意圖及事實，豈會甘冒重典之危而涉
    險交易毒品？被告復於本院準備程序中明確供稱就其與證人
    丙○○、乙○○、戊○○間所為如附表一所示之各次毒品交易，其
    均係從中賺取毒品施用（即被告向毒品賣家拿貨時，可從中
    抽一點施用）等語（見本院卷第42、223至228頁），綜此堪
    認被告為附表一所示各次犯行時，主觀上確均係出於販賣毒
    品以營利之意圖無訛。
  ㈧綜上所述，被告本案附表一編號1至4所示販賣第二級毒品犯
    行、附表一編號5、6所示販賣第一級毒品既遂、未遂犯行均
    堪認定，其歷來就附表一編號5、6部分辯稱並非販賣第一級
    毒品云云，無非飾卸之詞，自不足信，辯護意旨之主張，亦
    非可採，故本案事證已臻明確，應予依法論科。
二、論罪科刑：
  ㈠按毒品依其成癮性、濫用性及對於社會危害性分為四級，而
    海洛因、甲基安非他命分屬毒品危害防制條例第2條第2項第
    1款、第2款規範之第一、二級毒品，依法均不得持有及販賣
    。是本案核被告附表一編號1至4所為，均係犯毒品危害防制
    條例第4條第2項之販賣第二級毒品罪；核其附表一編號5所
    為，係犯毒品危害防制條例第4條第1項之販賣第一級毒品罪
    ；核其附表一編號6所為，則係犯毒品危害防制條例第4條第
    6項、第1項之販賣第一級毒品未遂罪。被告本案持有第一、
    二級毒品後進而販賣，其持有之低度行為為其後續販賣之高
    度行為所吸收，皆不另論罪。
  ㈡按法院審判之對象係檢察官起訴之公訴事實，至檢察官以何
    一罪名提起公訴，對法院而言均無拘束力，此所以刑事訴訟
    法第300條規定，科刑或免刑之判決，法院得就起訴之犯罪
    事實，變更檢察官所引應適用法條之原因。亦即法院在起訴
    犯罪事實同一性之範圍內，不受起訴法條之拘束，得自由認
    定事實，適用法律，以期訴訟經濟之要求，但為兼顧被告之
    防禦權，並符合不告不理之旨意，自須於公訴事實之同一性
    範圍內，始得為之。又由於犯罪乃侵害法益之行為，犯罪事
    實自屬侵害性之社會事實，亦即刑法加以定型化之構成要件
    事實，故此所謂「同一性」，以侵害性行為之內容是否雷同
    ，犯罪構成要件是否具有共通性為準，若二罪名之構成要件
    具有相當程度之吻合，即可謂具有同一性……則起訴書所載之
    犯罪事實，與法院所認定之犯罪事實，雖一為販賣第一級毒
    品，一為販賣第二級毒品，其毒品分級不同，但其販賣之對
    象、犯罪之日時、處所、方法、行為態樣及侵害之法益均屬
    相同，於被告防禦權之行使無礙，基於訴訟經濟之要求，應
    認其基本事實同一，而具有同一性。法院自應變更起訴法條
    予以審判論罪科刑（最高法院101年度台上字第1006號、104
    年度台上字第517號判決意旨參照）。經查，本案公訴意旨
    固認被告曾以起訴書附表編號2、3所示方式販賣第一級毒品
    海洛因予證人乙○○及丙○○2次，另以起訴書附表編號4所示方
    式販賣第一級毒品海洛因予證人丙○○1次，惟經本院調查證
    據結果，相關事證尚不足以證明被告有該3次販賣第一級毒
    品之犯行，而僅能認定其有以本判決附表一編號2至4所示方
    式，販賣第二級毒品甲基安非他命予證人丙○○3次等情，此
    業經本院詳論如前，故就被告經認定如本判決附表一編號2
    至4所示犯行，非得以毒品危害防制條例第4條第1項販賣第
    一級毒品之罪名相繩，而應成立販賣第二級毒品罪。是公訴
    意旨就上開3次毒品交易認應論以販賣第一級毒品罪，容有
    未合，然因兩者基本社會事實同一，兼衡訴訟經濟原則，本
    院復已當庭告知被告可能涉犯販賣第二級毒品罪之法條及罪
    名（見本院卷第360頁），尚無礙其訴訟上防禦權之行使，
    爰依刑事訴訟法第300條規定變更起訴法條。
  ㈢被告本案所為附表一各次販賣第一、二級毒品之犯行，行為
    時間不同，交易對象亦可區分，各該犯行皆屬獨立，應認其
    係出於各別犯意而為數行為，應予分論併罰。
  ㈣刑之減輕事由：
　⒈關於毒品危害防制條例第17條第2項規定之適用部分：
    按犯第4條至第8條之罪於偵查及歷次審判中均自白者，減輕
    其刑，毒品危害防制條例第17條第2項定有明文，考其立法
    意旨，為使製造、販賣、運輸或轉讓毒品案件之刑事訴訟程
    序儘早確定，並鼓勵被告自白認罪，開啟其自新之路，乃對
    製造、販賣、運輸、轉讓毒品者，於偵查及歷次審判中均自
    白時，採行寬厚之刑事政策。是該條所謂「歷次審判中均自
    白」，係指被告於各該審級中，於法官宣示最後言詞辯論終
    結時，被告為自白之陳述而言。查被告於偵訊、偵查中羈押
    訊問程序、本院移審訊問程序、準備程序及審理時均自白本
    案附表一編號1至4所示各次販賣第二級毒品之犯行（見偵62
    83卷第168至170、251至253頁；聲羈卷第18至19頁；本院卷
    第41至43、221至225、360頁），合於上揭毒品危害防制條
    例第17條第2項之要件，爰均依該規定減輕其刑。至附表一
    編號5、6部分，被告於本院審理過程中，始終否認有何販賣
    第一級毒品既、未遂之犯行，自與上開毒品危害防制條例第
    17條第2項之要件不合，無從減輕其刑。
  ⒉關於刑法第25條第2項部分：
　　就附表一編號6所示之販賣第一級毒品犯行，被告已著手於
    犯罪行為之實施，而未至販出既遂之結果，為未遂犯，其犯
    罪情狀較既遂之情形輕微，爰依刑法第25條第2項後段之規
    定，減輕其刑。
  ⒊關於刑法第59條部分：
　　按刑法第59條之規定，犯罪之情狀顯可憫恕，認科以最低度
    刑仍嫌過重者，得酌量減輕其刑，同法第57條規定，科刑時
    應審酌一切情狀，為科刑重輕之標準，於裁判上酌減其刑時
    ，應就犯罪一切情狀（包括刑法第57條所列舉之10款事項）
    ，予以全盤考量，審酌其犯罪有無可憫恕之事由，以為判斷
    。故適用第59條酌量減輕其刑時，並不排除第57條所列舉10
    款事由之審酌，惟其程度應達於確可憫恕，始可予以酌減（
    最高法院70年度第6次刑事庭會議決議可資參照）。再同為
    販賣第一級毒品之人，其原因動機不一，犯罪情節未必盡同
    ，或有大盤毒梟者，亦有中、小盤之分，甚或僅止於吸毒者
    友儕間為求互通有無之有償轉讓者亦有之，其販賣行為所造
    成危害社會之程度自屬有異，法律科處此類犯罪，依毒品危
    害防制條例第4條第1項所定販賣第一級毒品之刑責卻同為「
    無期徒刑或死刑」，其法定刑不可謂不重。於此情形，倘依
    其情狀處以較輕微之刑度，即足以懲儆，並可達防衛社會之
    目的者，自非不可依客觀之犯行與主觀之惡性二者加以考量
    其情狀，是否有可憫恕之處，適用刑法第59條之規定酌量減
    輕其刑，期使個案裁判之量刑，能斟酌至當，符合比例原則
    。經查，被告無視國家杜絕毒品危害之禁令，分別為附表一
    編號5、6所示販賣第一級毒品既遂及未遂之犯行，固應予嚴
    正非難，然考量其本案販賣第一級毒品之次數為2次， 其中
    1次並未實際交易成功，尚未造成實害，且交易對象主要為
    證人丙○○、乙○○，又此2次毒品交易，分係證人丙○○、乙○○
    主動聯繫欲購買第一級毒品海洛因後，被告始為附表一編號
    5、6所示之販賣第一級毒品行為，被告復未有囤積鉅量毒品
    遭查獲之情事，相較於長期、大量販賣而獲取暴利之毒梟而
    言，其所為對社會秩序與國民健康之危害，輕重顯然有別。
    而被告如附表一編號5所示販賣第一級毒品之犯罪情節，依
    照法定刑最輕應判處無期徒刑；另附表一編號6所示之販賣
    第一級毒品未遂犯行，縱依刑法第25條第2項未遂犯規定予
    以減輕其刑，然依刑法第65條第2項所定無期徒刑減輕之刑
    度為15年以上20年以下，是對被告該次犯行科以減輕後之最
    低度法定刑為15年，均猶嫌過重，而屬情輕法重，在客觀上
    足以引起一般人之同情，爰就其附表一編號5、6各次所犯販
    賣第一級毒品既遂、未遂罪，各依刑法第59條規定酌量減輕
    其刑。又被告如附表一編號6所示之販賣第一級毒品未遂犯
    行，有上開多種減輕其刑事由，併依刑法第70條規定遞減之
    。至被告所為附表一編號1至4所示販賣第二級毒品犯行部分
    ，本院考量毒品對於人民身體及公共治安之危害程度非輕，
    立法者乃欲以重刑嚴懲販賣毒品之行為人；而販賣第二級毒
    品罪之法定最輕本刑為有期徒刑10年以上，經依前述毒品危
    害防制條例第17條第2項規定減輕其刑後，最低本刑已減為
    有期徒刑5年以上，是被告本案所犯販賣第二級毒品罪經減
    刑後，當無情輕法重、顯可憫恕而需再酌減刑度之情事；復
    斟酌被告本案所為乃直接對外散播毒害之舉，足以肇生或助
    長他人施用毒品之意欲與來源，損及國民之身心健康，且綜
    觀全案卷證，查無被告個人方面有何特殊原因或環境致為犯
    罪之情形，是認其所犯販賣第二級毒品罪之犯罪情節，在客
    觀上難以引起一般人同情，亦無何顯可憫恕、若予以宣告法
    定最輕本刑尤嫌過重者之情，自不符刑法第59條規定之要件
    ，無從酌量減輕其刑，附此敘明。
　㈤爰以行為人責任為基礎，並審酌被告曾因販賣第二級毒品及
    數次施用第二級毒品等犯行，經法院判決處刑及入監執行，
    另有2次因施用毒品犯行，經法院裁定執行觀察勒戒之紀錄
    ，有上開被告之前案紀錄表在卷可參（見本院卷第345至354
    頁），足見素行不佳；其明知海洛因、甲基安非他命分別為
    第一、二級毒品，並為毒品危害防制條例明文嚴禁持有、施
    用及販賣之違禁物，詎其不僅自身沾染毒品惡習，竟更基於
    營利意圖，無視國家刑罰禁令，鋌而走險，分別著手販賣足
    以嚴重侵害人體身心健康之第一、二級毒品予證人丙○○、乙○○、戊○○等人，顯已助長毒品氾濫，且就附表一編號1至4之
    犯行，其各係以1萬,4000元至3萬元不等之高價販賣第二級
    毒品予證人乙○○、丙○○，另就附表一編號5、6之犯行，則係
    以2次7萬元之高價販賣第一級毒品予證人乙○○、丙○○、戊○○
    ，益見其所為對他人身體健康及社會秩序之危害程度非輕，
    殊值非難，實不宜輕縱；被告固曾自白販賣第二級毒品之犯
    行，惟就附表一編號5、6所示之毒品交易，則始終否認販賣
    第一級毒品既、未遂之事實，難認被告有勇於面對刑責之態
    度或具有悔意，犯後態度尚非良好；另考量被告本案販賣毒
    品之對象有3人，渠等均有施用毒品之習慣，及被告各次販
    賣毒品之金額為1萬4,000元至7萬元不等；兼衡被告自陳為
    高職肄業之智識程度，前曾從事水電工及冷氣工之工作，日
    薪約2,000元，月收入約5至6萬元不等，家中尚有父母、1名
    未滿18歲之兒子賴其扶養之家庭生活及工作經濟狀況等一切
    情狀（見本院卷第440至441頁），分別量處如附表一編號1
    至6「罪名、宣告刑及沒收」欄所示之刑。復斟酌被告本案
    所為均屬販賣毒品之犯罪，犯罪方式與態樣雷同，各次犯行
    之時間接近，買賣雙方多為相同交易對象，為免其因重複同
    種類犯罪，以實質累加之方式定應執行刑，致使刑度超過其
    行為之不法內涵，而違反罪責原則，爰就其本案所犯6罪為
    整體非難評價，定其應執行之刑如主文所示。
三、沒收：
  ㈠關於扣案之毒品及不明粉末部分：
　  扣案如附表二編號6所示之毒品咖啡包10包、附表二編號7所
    示之第二級毒品甲基安非他命2包，於偵查中經送請衛生福
    利部草屯療養院鑑定，各檢出如附表二編號6、7「備註」欄
    所示之第二級、第三級毒品成分，惟因被告於本院審理時已
    明確供稱該等扣案之毒品，僅係供其個人施用（見本院卷第
    434頁），卷內亦乏其他事證足認該等扣案之毒品與其本案
    販賣毒品犯行相關，自無從於本案宣告沒收。又附表二編號
    8所示之不明粉末1包，經鑑驗後未檢出任何毒品成分（見本
    院卷第104至105頁），自非屬違禁物，復依卷存事證無從認
    定與被告本案犯行有關，同不予宣告沒收。
　㈡關於供犯罪所用之物部分：
    按犯第4條至第9條、第12條、第13條或第14條第1項、第2項
    之罪者，其供犯罪所用之物，不問屬於犯罪行為人與否，均
    沒收之，此為毒品危害防制條例第19條第1項所明定。查扣
    案如附表二編號1所示之iPhone手機1支（含搭配使用之門號
    0000000000號SIM卡1張），為被告所有，且為其持以聯繫證
    人乙○○、丙○○本案毒品交易事宜之聯絡工具，是該扣案之手
    機及SIM卡乃被告本案販賣第一、二級毒品犯行所用之物，
    與其本案犯行密切相關，爰依毒品危害防制條例第19條第1
    項規定宣告沒收。至扣案如附表二編號2、3所示之iPhone手
    機共2支、編號4所示之灰色外套1件及編號5所示之甲基安非
    他命玻璃球吸食器2個，固皆為被告所有，然分據被告供稱
    該等扣案之手機係供其工作及日常生活聯繫使用、灰色外套
    為其前往三重空軍一號寄送包裹時所穿著、玻璃球吸食器為
    其施用毒品之器具，俱與其本案犯行無關（見本院卷第229
    、433至434頁），卷內亦欠缺其他證據足認該等扣案物確與
    被告本案販賣毒品犯行相關，非屬供被告本案犯罪所用之物
    ，爰均不予宣告沒收。
  ㈢關於犯罪所得部分：
    按犯罪所得，屬於犯罪行為人者，沒收之，於全部或一部不
    能沒收或不宜執行沒收時，追徵其價額，刑法第38條之1第1
     項前段、第3項分別定有明文。查被告就附表一編號1所示
    販賣第二級毒品犯行，固曾於本院準備程序中供稱其除了收
    訖該次毒品買賣價金1萬4,000元外，也有收到證人乙○○另行
    補貼其駕車南下交易之油錢3,000元等語（見本院卷第223頁
    ），惟於本院審理時，則改稱就該次毒品交易，其沒有另外
    收取3,000元油資等語（見本院卷第436頁），而因卷內同乏
    充足事證足資證明被告為附表一編號1所示之毒品交易後，
    確曾收取證人乙○○交付之油資3,000元，故依有疑唯利被告
    原則，僅能認定被告就附表一編號1所示毒品交易之犯罪所
    得為1萬4,000元。又被告就附表一所示各次販賣第一、二級
    毒品之犯行，均已收取如附表一各編號「交易方式」欄所示
    之毒品價金（附表一編號6部分僅收取5萬9,500元）乙情，
    業經本院認定如前，此自屬其本案犯行之不法利得，而該等
    合計23萬3,500元（計算式：1萬4,000元＋3萬元＋3萬元＋3萬
    元＋7萬元＋5萬9,500元＝23萬3,500元）之犯罪所得均未扣案
    ，爰依刑法第38條之1第1項前段、第3項規定於被告各次所
    犯罪刑下宣告沒收，並於全部或一部不能沒收或不宜執行沒
    收時，追徵其價額。
據上論斷，應依刑事訴訟法第299條第1項前段、第300條（依刑
事裁判書類精簡原則，僅引用程序法條），判決如主文。
本案經檢察官甲○○提起公訴，檢察官林豐正到庭執行職務。
中　　華　　民　　國　　111 　年　　12　　月　　15　　日
　　　　　　　　　刑事第二庭  審判長法　官  黃麗文
　　　　　　　　　                  法  官  趙俊維
　　　　　　　　　                  法  官　蘇珈漪
以上正本證明與原本無異。
如不服本判決應於收受判決後20日內向本院提出上訴書狀，並應
敘述具體理由；其未敘述上訴理由者，應於上訴期間屆滿後20日
內向本院補提理由書。「切勿逕送上級法院」。
                              書記官  曾百慶
中　　華　　民　　國　　111 　年　　12　　月　　15　　日

附錄本案論罪科刑法條全文：
毒品危害防制條例第4條
製造、運輸、販賣第一級毒品者，處死刑或無期徒刑；處無期徒
刑者，得併科新臺幣3千萬元以下罰金。
製造、運輸、販賣第二級毒品者，處無期徒刑或10年以上有期徒
刑，得併科新臺幣1千5百萬元以下罰金。
製造、運輸、販賣第三級毒品者，處7年以上有期徒刑，得併科
新臺幣1千萬元以下罰金。
製造、運輸、販賣第四級毒品者，處5年以上12年以下有期徒刑
，得併科新臺幣5百萬元以下罰金。
製造、運輸、販賣專供製造或施用毒品之器具者，處1年以上7年
以下有期徒刑，得併科新臺幣1百50萬元以下罰金。
前五項之未遂犯罰之。

附表一：犯罪事實
編號 交易對象 交易方式  罪名、宣告刑及沒收  1  乙○○ 丁○○於110年11月29日凌晨2時45分、2時49分、3時21分、3時23分、3時25分、中午12時43分、12時44分、12時50分許，使用通訊軟體Facebook Messenger（下稱Facebook Messenger）與乙○○聯絡後，即駕車南下至乙○○位於雲林縣○○鄉○○村○○00號之住處，嗣於同日以一手交錢、一手交貨之方式，販賣價值1萬4,000元之第二級毒品甲基安非他命予乙○○，完成交易。  丁○○犯販賣第二級毒品罪，處有期徒刑伍年捌月。扣案如附表二編號1所示之物沒收；未扣案之犯罪所得新臺幣壹萬肆仟元沒收，於全部或一部不能沒收或不宜執行沒收時，追徵其價額。  2 丙○○ 丁○○於111年2月3日凌晨2時24分許前之某時，以通訊軟體Line（下稱Line）與丙○○聯繫後，由丙○○於111年2月3日凌晨2時24分許，將購買第二級毒品甲基安非他命之價金3萬元，以無摺存款方式存入丁○○申辦之中國信託商業銀行帳戶（帳號：000000000000號，下稱中信帳戶）內，經丁○○確認收款後，於同日凌晨5時45分許，至址設新北市○○區○○○街000號之空軍一號三重總站（下稱三重空軍一號）寄送裝有第二級毒品甲基安非他命之包裹，再將寄貨單以Line傳送予丙○○，復由丙○○於之後不詳時間前往址設雲林縣○○鎮○○路000號之空軍一號斗南站（下稱斗南空軍一號）領取包裹，完成交易。  丁○○犯販賣第二級毒品罪，處有期徒刑伍年拾月。扣案如附表二編號1所示之物沒收；未扣案之犯罪所得新臺幣參萬元沒收，於全部或一部不能沒收或不宜執行沒收時，追徵其價額。  3 丙○○ 丁○○於111年2月4日下午5時49分許前之某時，以Line與丙○○聯繫後，由丙○○於111年2月4日下午5時49分許，將購買第二級毒品甲基安非他命之價金3萬元，以無摺存款方式存入中信帳戶內，經丁○○確認收款後，於同日晚上10時17分許，至三重空軍一號寄送裝有第二級毒品甲基安非他命之包裹，再將寄貨單以Line傳送予丙○○，復由丙○○於之後不詳時間前往斗南空軍一號領取包裹，完成交易。  丁○○犯販賣第二級毒品罪，處有期徒刑伍年拾月。扣案如附表二編號1所示之物沒收；未扣案之犯罪所得新臺幣參萬元沒收，於全部或一部不能沒收或不宜執行沒收時，追徵其價額。  4 丙○○ 丁○○於111年2月9日中午12時19分許前之某時，以Line與丙○○聯繫後，由丙○○於111年2月9日中午12時19分許，將購買第二級毒品甲基安非他命之價金3萬元，以無摺存款方式存入中信帳戶內，經丁○○確認收款後，於同日下午5時22分許，至三重空軍一號寄送裝有第二級毒品甲基安非他命之包裹，再將寄貨單以Line傳送予丙○○，復由丙○○於之後不詳時間前往斗南空軍一號領取包裹，完成交易。  丁○○犯販賣第二級毒品罪，處有期徒刑伍年拾月。扣案如附表二編號1所示之物沒收；未扣案之犯罪所得新臺幣參萬元沒收，於全部或一部不能沒收或不宜執行沒收時，追徵其價額。  5  乙○○、丙○○ 丁○○於111年2月13日下午4時56分許前之某時，以Line與丙○○聯繫後，由丙○○於111年2月13日下午4時56分許，將其與乙○○合資購買第一級毒品海洛因之價金7萬元，以無摺存款方式將其中3萬元存入中信帳戶，剩餘4萬元則存入丁○○指定之其他不詳帳戶內，經丁○○確認收款後，於111年2月14日晚上7時50分許，前往三重空軍一號寄送裝有第一級毒品海洛因之包裹，再將寄貨單以Line傳送予丙○○，經丙○○將該寄貨單轉傳予乙○○後，由乙○○於翌（15）日不詳時間前往斗南空軍一號領取包裹，完成交易。  丁○○犯販賣第一級毒品罪，處有期徒刑拾陸年。扣案如附表二編號1所示之物沒收；未扣案之犯罪所得新臺幣柒萬元沒收，於全部或一部不能沒收或不宜執行沒收時，追徵其價額。  6 乙○○、戊○○ 丁○○於111年2月19日凌晨2時12分許前之某時，以Facebook Messenger與乙○○聯繫後，由乙○○將其與戊○○合資購買第一級毒品海洛因之價金7萬元（戊○○出資1萬4,000元），委由戊○○不知情之友人（起訴書誤載為乙○○，應予更正）於111年2月19日凌晨2時12分許，以無摺存款方式將其中3萬元存入中信帳戶，另2萬9,500元存入丁○○指定之其他不詳帳戶內，剩餘1萬500元則待丁○○提供其他收款帳戶而尚未支付。嗣因丁○○遲未告知其他收款帳戶，亦未依約寄送裝有第一級毒品海洛因之包裹，乙○○又於111年2月22日因涉嫌另案販賣毒品案件而為警逮捕，致未完成第一級毒品海洛因之交易而未遂。  丁○○犯販賣第一級毒品未遂罪，處有期徒刑捌年。扣案如附表二編號1所示之物沒收；未扣案之犯罪所得新臺幣伍萬玖仟伍佰元沒收，於全部或一部不能沒收或不宜執行沒收時，追徵其價額。 

附表二：扣案物一覽表
編號  名      稱   數       量     備          註 1 iPhone手機（含行動電話門號0000000000號SIM卡1張；IMEI碼：000000000000000號） 1支 ⑴雲林縣警察局刑事警察大隊111年7月20日搜索、扣押筆錄暨扣押物品目錄表、扣押物品收據（警聲搜卷第153至159頁） ⑵本院111年度保管檢字第366號5-1扣押物品清單（本院卷第167頁） 2 iPhone手機（含行動電話門號0000000000號SIM卡1張，IMEI碼：000000000000000號） 1支 ⑴雲林縣警察局刑事警察大隊111年7月20日搜索、扣押筆錄暨扣押物品目錄表、扣押物品收據（警聲搜卷第153至159頁） ⑵本院111年度保管檢字第366號5-1扣押物品清單（本院卷第167頁） 3 iPhone手機（IMEI碼：000000000000000號） 1支 ⑴雲林縣警察局刑事警察大隊111年7月20日搜索、扣押筆錄暨扣押物品目錄表、扣押物品收據（警聲搜卷第153至159頁） ⑵本院111年度保管檢字第366號5-1扣押物品清單（本院卷第167頁） 4 灰色外套 1件 ⑴雲林縣警察局刑事警察大隊111年7月20日搜索、扣押筆錄暨扣押物品目錄表、扣押物品收據（警聲搜卷第161至167頁） ⑵本院111年度保管檢字第366號5-1扣押物品清單（本院卷第167頁）   5 安非他命玻璃球吸食器 2個 ⑴雲林縣警察局刑事警察大隊111年7月20日搜索、扣押筆錄暨扣押物品目錄表、扣押物品收據（警聲搜卷第153至159頁） ⑵本院111年度保管檢字第366號5-1扣押物品清單（本院卷第167頁）   6 毒品咖啡包 10包 ⑴衛生福利部草屯療養院111年7月21日草療鑑字第1110700381號鑑驗書、111年8月11日草療鑑字第1110700382號鑑驗書（本院卷第103至109頁）：   檢品編號B0000000號   驗餘淨重0.5554公克   檢出結果：第三級毒品3,4-亞甲基雙氧甲基卡西酮、4-甲基甲基卡西酮（3,4-亞甲基雙氧甲基卡西酮純度4.2％，純質淨重0.0674公克） ⑵雲林縣警察局刑事警察大隊111年7月20日搜索、扣押筆錄暨扣押物品目錄表、扣押物品收據（警聲搜卷第161至167頁） ⑶本院111年度保管檢字第366號5-2扣押物品清單（本院卷第169頁）   7 第二級毒品甲基安非他命 2包 ⑴衛生福利部草屯療養院111年7月21日草療鑑字第1110700381號鑑驗書、111年8月11日草療鑑字第1110700382號鑑驗書（本院卷第103至109頁）： ①檢品編號B0000000號：   驗餘淨重：0.1240公克   檢出結果：第二級毒品甲基安非他命、第三級毒品4-甲基甲基卡西酮、氟硝西泮（氟硝西泮純度1.0％，純質淨重0.0018公克） ②檢品編號B0000000號：   驗餘淨重：2.4852公克   檢出結果：第二級毒品甲基安非他命 ⑵雲林縣警察局刑事警察大隊111年7月20日搜索、扣押筆錄暨扣押物品目錄表、扣押物品收據（警聲搜卷第161至167頁） ⑶本院111年度保管檢字第366號5-3、5-4扣押物品清單（本院卷第171、173頁）   8 不明粉末 1包 ⑴衛生福利部草屯療養院111年7月21日草療鑑字第1110700381號鑑驗書（本院卷第103至105頁）：未檢出毒品成分 ⑵雲林縣警察局刑事警察大隊111年7月20日搜索、扣押筆錄暨扣押物品目錄表、扣押物品收據（警聲搜卷第161至167頁） ⑶本院111年度保管檢字第366號5-5扣押物品清單（本院卷第175頁）